es: Ropa y accesorios > Prendas de vestir > Ropa de abrigo > Pantalones y trajes para nieve: Overoles para la nieve; Pantalones para la nieve; Trajes para la nieve
it: Abbigliamento e accessori > Abbigliamento > Abbigliamento per esterno > Pantaloni e completi da neve: Pantaloni da neve con bretelle; Pantaloni da neve; Tute da neve
th: เสื้อผ้าและเครื่องประดับ > เสื้อผ้า > เสื้อผ้าชั้นนอก > กางเกงและชุดสำหรับหิมะ: เอี๊ยมลุยหิมะ; กางเกงลุยหิมะ; ชุดลุยหิมะ
zh-TW: 服飾與配件 > 衣著 > 外套 > 雪褲和雪衣: 滑雪吊帶褲; 滑雪褲; 滑雪連身服
zh-CN: 服饰与配饰 > 服装 > 外衣 > 滑雪裤/连体装: 防雪背带裤; 防雪裤; 连体防雪服
da: Tøj og tilbehør > Tøj > Overtøj > Skibukser og skisæt: Skioveralls; Skibukser; Flyverdragter
sv: Kläder och accessoarer > Klädsel > Ytterkläder > Kläder och byxor för vintersport: Täckbyxor med hängslen; Täckbyxor; Vinteroveraller
pt-PT: Acessórios e vestuário > Vestuário > Vestuário de exterior > Fatos e calças para a neve: Jardineiras de neve; Calças de neve; Fatos de neve
hu: Ruházat és kiegészítők > Ruházat > Felsőruházat > Hónadrágok és -öltönyök: Kantáros sínadrágok; Sínadrágok; Hóoverálok
pt-BR: Vestuário e acessórios > Roupas > Casacos > Calças e macacões de inverno: Jardineiras de neve; Calças de neve; Macacões de neve
en: Apparel & Accessories > Clothing > Outerwear > Snow Pants & Suits: Snow Bibs; Snow Pants; Snow Suits
fi: Vaatteet ja asusteet > Vaatteet > Ulkovaatteet > Toppahousut ja -asut: Toppalappuhaalarit; Toppahousut; Toppahaalarit
nl: Kleding en accessoires > Kleding > Buitenkleding > Sneeuwbroeken en sneeuwpakken: Sneeuwtuinbroeken; Sneeuwbroeken; Sneeuwpakken
de: Bekleidung & Accessoires > Bekleidung > Überbekleidung > Schneehosen und - anzüge: Schneelatzhosen; Schneehosen; Schneeanzüge
ru: Одежда, обувь и аксессуары > Одежда > Верхняя одежда > Зимние брюки и костюмы: Зимние полукомбинезоны; Зимние штаны; Зимние комбинезоны
vi: Quần áo & Phụ kiện > Quấn áo > Áo khoác ngoài > Bộ đồ và quần đi tuyết: Quần yếm trượt tuyết; Quần trượt tuyết; Bộ đồ trượt tuyết
hr-HR: Odjeća i modni dodaci > Odjeća > Odjeća za van > Hlače i odijela za snijeg: Zimski podbradnici; Zimske hlače; Zimska odijela
sl-SI: Oblačila in dodatki > Oblačila > Zunanja oblačila > Hlače in kombinezoni za sneg: Snežne hlače z naramnicami; Snežne hlače; Snežne obleke
el: Ένδυση και αξεσουάρ > Ενδύματα > Εξωτερικά ενδύματα/Πανωφόρια > Παντελόνια & κοστούμια χιονιού: Σαλοπέτες χιονιού; Παντελόνια χιονιού; Ολόσωμες φόρμες χιονιού
pl: Ubrania i akcesoria > Odzież > Odzież wierzchnia > Spodnie i kombinezony na śnieg: Śniegowe spodnie ogrodniczki; Spodnie śniegowe; Kombinezony śnieżne
tr: Kıyafet ve Aksesuarlar > Giyim Eşyaları > Dış Giyim > Kar Pantolonları ve Tulumları: Kar salopetleri; Kar pantolonları; Kar tulumları
lt-LT: Apranga ir aksesuarai > Drabužiai > Viršutiniai drabužiai > Slidinėjimo kelnės ir kostiumai: Sniego kombinezonai su petnešomis; Sniego kelnės; Sniego kostiumai
ko: 의류/액세서리 > 의류 > 겉옷 > 방한복/바지: 스노우 빕; 스노우 팬츠; 스노우 슈트
nb: Klær og tilbehør > Klesplagg > Yttertøy > Snøbukser og -dresser: Selebukser for snø; Snøbukser; Snødresser
cs: Oblečení a doplňky > Oblečení > Svrchní oblečení > Zimní kalhoty a kombinézy: Zimní kalhoty s laclem; Zimní kalhoty; Zimní kombinézy
ja: ファッション・アクセサリー > 衣料品 > アウター > スノーウェア: スノービブ; スノーパンツ; スノースーツ
fr: Vêtements et accessoires > Vêtements > Vêtements de plein air > Pantalons et combinaisons de ski: Salopettes de neige; Pantalons de neige; Combinaisons de neige
sk-SK: Oblečenie a doplnky > Oblečenie > Vrchné oblečenie > Lyžiarske nohavice a súpravy: Lyžiarske nohavice s trakmi; Lyžiarske nohavice; Lyžiarske kombinézy a otepľovačky
bg-BG: Облекло и аксесоари > Облекло > Връхни дрехи > Зимни панталони и костюми: Гащеризони за сняг с презрамки; Панталони за сняг; Гащеризони за сняг
ro-RO: Îmbrăcăminte și accesorii > Îmbrăcăminte > Îmbrăcăminte de exterior > Pantaloni și costume de zăpadă: Pantaloni cu bretele pentru zăpadă; Pantaloni de zăpadă; Salopete de zăpadă